ACORDAO-COMPLETO-2345070

ACÓRDÃO DE RELAÇÃO

ACÓRDÃO DE RELAÇÃO 558/2019 ATA 8/2019 - PLENÁRIO

Acórdão 558/2019-TCU-Plenário
	Considerando que esta Corte de Contas, por meio do Acórdão 4600/2015-TCU-Primeira Câmara, julgou irregulares as contas dos responsáveis, aplicando-lhes débito solidário; e, em face da decisão original, foram opostos embargos de declaração, os quais foram conhecidos, porém, no mérito, rejeitados pelo Acórdão 6222/2015-TCU-Primeira Câmara; bem como recurso de reconsideração, o qual foi conhecido, e, no mérito, desprovido pelo Acórdão 372/2017-TCU-Primeira Câmara, e de pedido de reexame, que foi recebido como mera petição com negativa de recebimento pelo Acórdão 894/2018-TCU-Primeira Câmara, em razão da preclusão consumativa nos termos do art. 278, §§ 3º e 4º, do Regimento Interno do TCU, pelo manejo anterior de recurso de reconsideração cabível em processo de contas. Contra a acórdão que apreciou a mera petição houve oposição de embargos de declaração, que foram conhecidos, e, no mérito, rejeitados por meio do Acórdão 10100/2018-TCU-Primeira Câmara;
	considerando que neste momento os responsáveis Eunice Cabral e Sindicato dos Oficiais Alfaiates, Costureiras e Trabalhadores nas Indústrias de Confecção de Roupas ingressam com recurso de revisão;
	considerando que, conforme exposto no exame preliminar efetuado pela Serur, com o qual concordou o Ministério Público junto a esta Corte, a peça recursal apresentada contra o Acórdão 4600/2015-TCU-Primeira Câmara não preenche os requisitos específicos exigidos para a admissão de recurso de revisão, previstos nos incisos do artigo 35 da Lei Orgânica do TCU;
	considerando que o recorrente limita-se, essencialmente, a apresentar meros argumentos e teses jurídicas, elementos ordinários que somente justificariam o seu exame em sede de recurso de reconsideração, espécie recursal prevista no art. 33 da Lei 8.443/1992, sem contudo apresentar qualquer documento novo superveniente capaz de afastar as irregularidades que motivaram a reprovação de suas contas;
	ACORDAM os ministros do Tribunal de Contas da União, reunidos em sessão de Plenário, com fundamento nos artigos 35 da Lei 8.443/92; 143, inciso IV, alínea "b" e § 3º, e 278, § 2º, do Regimento Interno, em não conhecer do recurso de revisão interposto por Eunice Cabral e Sindicato dos Oficiais Alfaiates, Costureiras e Trabalhadores nas Indústrias de Confecção de Roupas, e em determinar seja comunicado aos interessados o teor da presente deliberação, juntamente com reprodução do exame de admissibilidade efetuado pela Secretaria de Recursos.
1. Processo TC-Processo 002.050/2014-5 (TOMADA DE CONTAS ESPECIAL) 
	1.1. Responsáveis: Eunice Cabral (XXX.191.728-XX) ; Nassim Gabriel Mehedff (XXX.243.786-XX) ; Sindicato dos Oficiais Alfaiates, Costureiras e Trabalhadores nas Indústrias de Confecção de Roupas (62.812.573/0001-77) ; Walter Barelli (XXX.056.888-XX) 
	1.2. Recorrentes: Eunice Cabral (XXX.191.728-XX) ; Sindicato dos Oficiais Alfaiates, Costureiras e Trabalhadores nas Indústrias de Confecção de Roupas (62.812.573/0001-77) 
	1.3. Órgão/Entidade: Entidades e Órgãos do Governo do Estado de São Paulo
	1.4. Relator: Ministro Aroldo Cedraz
	1.5. Representante do Ministério Público: Procurador Marinus Eduardo De Vries Marsico
	1.6. Relator da deliberação recorrida: Ministro Benjamin Zymler
	1.7. Unidades Técnicas: Secretaria de Recursos (SERUR) ; Secretaria do TCU no Estado de São Paulo (Sec-SP) .
	1.8. Representação legal: Maria Cândida Rodrigues (129.539/OAB-SP) e outros, representando Eunice Cabral e Sindicato dos Oficiais Alfaiates, Costureiras e Trabalhadores Nas Indústrias de Confecção de Roupas. 
	1.9. Determinações/Recomendações/Orientações: não há.

Eunice Cabral (XXX.191.728-XX); Nassim Gabriel Mehedff (XXX.243.786-XX); Sindicato dos Oficiais Alfaiates, Costureiras e Trabalhadores nas Indústrias de Confecção de Roupas (62.812.573/0001-77); Walter Barelli (XXX.056.888-XX)

AROLDO CEDRAZ

Ministro Benjamin Zymler

TOMADA DE CONTAS ESPECIAL (TCE)

Secretaria de Recursos (SERUR); Secretaria do TCU no Estado de São Paulo (Sec-SP).